臺灣臺北地方法院刑事判決　　　　　　　　　　　　　　九十三年度交訴字第六號
　　公　訴　人　臺灣臺北地方法院檢察署檢察官
　　被　　　告　甲○○
右列被告因業務過失致死案件，經檢察官聲請簡易判決處刑（九十二年度偵字第二一
五０五號），本院臺北簡易庭認不宜以簡易判決處刑，移由本院刑事庭依通常程序審
理，因被告於準備程序進行中就被訴事實為有罪之陳述，且所犯非死刑、無期徒刑、
最輕本刑為三年以上有期徒刑之罪或高等法院管轄第一審案件，經告知簡式審判程序
之旨，並聽取檢察官、被告之意見後，經本院合議庭裁定由受命法官獨任進行簡式審
判程序，本院判決如左：
    主    文
甲○○從事業務之人，因業務上之過失致人於死，處有期徒刑拾月，緩刑年。
    事    實
一、甲○○為市場設攤販售燒臘商人，以駕駛車牌號碼ＣＹ－一八二三號自用小型客
    貨車運送所販售之商品為附隨業務，係以駕駛為附隨業務之人（檢察官誤載為從
    事駕駛業務之人）；民國九十二年十月七日上午五時二十分許，甲○○駕駛前開
    車牌號碼ＣＹ－一八二三號自用小型客貨車載運販售之商品，沿臺北市○○路由
    北向南方向行駛，行經該路段與和平西路三段交岔路口，擬左轉東向進入和平西
    路三段之際，原應注意車前狀況、隨時採取必要之安全措施，且汽車行近行人穿
    越道前，應減速慢行，遇有行人穿越時，無論有無交通警察指揮或號誌指示，均
    應暫停讓行人先行通過，而當時天氣雨、晨光、視距良好，市區○○道路濕潤、
    無缺陷及障礙，行車管制號誌、行人專用號誌均運作正常，依其智識、能力，又
    無不能注意之情事，詎甲○○竟疏未注意車前行人穿越道上有無行人通過，貿然
    穿越路口東側南北向行人穿越道，適有行人劉品依行人專用號誌指示沿路口東側
    南北向行人穿越道由南向北方向穿越和平西路三段，甲○○所駕車輛左前車頭遂
    撞擊行人劉品，劉品因而倒地，受有頭枕部五×五公分血腫、左側硬腦膜下出血
    、多處蜘蛛膜下腔出血、延遲性腦內出血併腦腫脹、右側枕部、左側顳部骨折、
    胸部五×四公分挫傷、右側胸鎖乳突部及右側外頸部廣泛挫瘀傷之傷勢，經送臺
    北市立仁愛醫院急救，仍因頭部外傷、顱內出血於同年月十日下午一時二十五分
    許不治死亡。甲○○肇事後，於員警據報前往醫療院所處理時，不逃避接受裁判
    而當場向警員自首、承認為肇事人而願接受裁判。
二、案經劉品之子乙○○訴由臺北市政府警察局萬華分局報請臺灣臺北地方法院檢察
    署檢察官聲請簡易判決處刑，本院臺北簡易庭認不宜以簡易判決處刑，移由本院
    刑事庭依通常程序審理，因甲○○於準備程序進行中就被訴事實為有罪之陳述，
    且所犯非死刑、無期徒刑、最輕本刑為三年以上有期徒刑之罪或高等法院管轄第
    一審案件，經告知簡式審判程序之旨，並聽取檢察官、甲○○之意見後，經本院
    合議庭裁定由受命法官獨任進行簡式審判程序。
    理    由
一、訊據被告甲○○對於右揭犯罪事實均坦承不諱，核與臺北市政府警察局萬華分局
    交通分隊道路交通事故調查報告表、現場圖、談話紀錄表、補充資料表、現場照
    片、車輛照片、驗傷診斷書、臺灣臺北地方法院檢察署相驗屍體證明書所載相符
    ；當日被害人劉品車禍後受有頭枕部五×五公分血腫、左側硬腦膜下出血、多處
    蜘蛛膜下腔出血、延遲性腦內出血併腦腫脹、右側枕部、左側顳部骨折、胸部五
    ×四公分挫傷、右側胸鎖乳突部及右側外頸部廣泛挫瘀傷之傷勢，經送臺北市立
    仁愛醫院急救，仍因頭部外傷、顱內出血於九十二年十月十日下午一時二十五分
    許不治死亡，並經臺灣臺北地方法院檢察署檢察官督同法醫師相驗屬實，有勘驗
    筆錄、驗斷書、相驗屍體證明書、相驗相片在卷可佐；又當時天氣、晨光、視距
    良好、市區○○道路濕潤、無缺陷及障礙、行車管制號誌、行人專用號誌均運作
    正常，依被告之智識、能力，又無不能注意之情事，及被害人劉品事故後在現場
    即臺北市○○路、和平西路三段交岔路口東側、和平西路三段西向東方向最內側
    車道上地面留下長約０‧五公尺、寬約０‧二公尺、距離路口東側南北向行人穿
    越道東側邊緣０‧六公尺之血跡，復據臺北市政府警察局萬華分局交通分隊據報
    到場處理之員警觀察、採證、記載、標繪明確，有道路交通事故調查報告表、現
    場圖、現場照片附卷可稽。其中本件被害人受傷部位多為頭臉部，前已述及，是
    當日現場地面血跡位置即為被害人倒地時之頭部位置，此亦經被告肯認無訛，被
    告復供承事故後被害人係仰臥地面、頭部朝東、腿部朝西，參諸地面血跡位置距
    離路口東側南北向行人穿越道東側邊緣僅０‧六公尺，業如前載，而被害人身長
    一‧六三公尺，驗斷書記載翔實，則被害人倒地之際腿部猶在路口東側行人穿越
    道上，亦即本件被害人係沿路口東側南北向行人穿越道穿越和平西路三段，殆無
    疑義。
二、按汽車行駛時，駕駛人應注意車前狀況，隨時採取必要之安全措施；汽車行近行
    人穿越道前，應減速慢行，遇有行人穿越時，無論有無交通警察指揮或號誌指示
    ，均應暫停讓行人先行通過，道路交通安全規則第九十四條第三項、第一百零三
    條定有明文。本件被告於九十二年十月七日上午五時二十分許，駕駛車牌號碼Ｃ
    Ｙ－一八二三號自用小型客貨車載運販售之商品，沿臺北市○○路由北向南方向
    行駛，行經該路段與和平西路三段交岔路口，擬左轉東向進入和平西路三段，當
    時天氣雨、晨光、視距良好，市區○○道路濕潤、無缺陷及障礙，行車管制號誌
    、行人專用號誌均運作正常，依其智識、能力，又無不能注意之情事，業如前述
    ，詎被告竟疏未注意車前行人穿越道上有無行人通過，貿然穿越路口東側南北向
    行人穿越道，適被害人依行人專用號誌指示沿路口東側南北向行人穿越道由南向
    北方向穿越和平西路三段，被告所駕車輛左前車頭遂撞擊被害人，被害人因而倒
    地，受有頭枕部五×五公分血腫、左側硬腦膜下出血、多處蜘蛛膜下腔出血、延
    遲性腦內出血併腦腫脹、右側枕部、左側顳部骨折、胸部五×四公分挫傷、右側
    胸鎖乳突部及右側外頸部廣泛挫瘀傷之傷勢，經送醫急救，仍因頭部外傷、顱內
    出血於同年月十日下午一時二十五分許不治死亡，被告有未注意車前狀況、未注
    意行人穿越道上有無行人通過並讓行人優先通行之過失甚明，且其過失行為與被
    害人之死亡間，有相當因果關係。則本件事證明確，被告犯行堪以認定，應依法
    論科。
三、被告為市場設攤販售燒臘商人，以駕駛車牌號碼ＣＹ－一八二三號自用小型客貨
    車運送所販售之商品為附隨業務，係以駕駛為附隨業務之人，是核其所為，係犯
    刑法第二百七十六條第二項從事業務之人，因業務上之過失致人於死罪。被告駕
    車行經行人穿越道未依規定讓行人優先通行，撞擊被害人、致被害人傷重不治死
    亡，前皆提及，應依道路交通管理處罰條例第八十六條第一項之規定，加重其刑
    。又被告肇事後，於警員據報前往醫療院所處理時，不逃避接受裁判而當場向警
    員自首、承認為肇事人而願接受裁判，此經本院職權查證屬實，且有臺北市政府
    警察局萬華分局交通分隊自首調查報告表可參，被告於有權偵查犯罪之機關尚不
    知犯罪事實及犯罪人之前自首而願接受裁判，應依刑法第六十二條前段之規定減
    輕其刑，並依同法第七十一條第一項規定先加後減其刑。爰審酌被告並無前科、
    素行良好，有臺灣高等法院被告全國前案紀錄表可按，因一時貪便求快、疏未遵
    守道路交通安全規則、貿然闖越行人穿越道，終至肇事致人於死，造成無可挽救
    之遺憾，並使被害人家屬痛失至親，過失情節重大、犯罪所生危害亦甚重，但犯
    後旋即自首、將被害人送醫、坦承犯行、顯有悔意，且已與被害人家屬達成和解
    、賠償被害人所受損害、獲被害人家屬諒解，有「合解書」附卷可資參佐等一切
    情狀，認檢察官求處有期徒刑八月，猶嫌過輕，而量處如主文所示之刑。又被告
    前未曾受有期徒刑以上刑之宣告、素行甚佳，因一時貪便求快、疏未遵守道路交
    通安全規則終至肇事致人於死，惟犯後旋即自首、將被害人送醫、坦承犯行、顯
    有悔意，且已與被害人家屬達成和解、賠償被害人所受損害、獲被害人家屬諒解
    ，前均論及，經此偵、審程序後，當知所警惕、信無再犯之虞，本院認宣告之刑
    以暫不執行為適當，爰併予宣告緩刑三年，以啟自新。
據上論斷，應依刑事訴訟法第四百五十二條、第二百七十三之一條第一項，道路交通
管理處罰條例第八十六條第一項，刑法第二百七十六條第二項、第六十二條前段、第
七十四條第一款，罰金罰鍰提高標準條例第一條前段，判決如主文。
中　　　華　　　民　　　國　　九十三　　年　　　六　　　月　　二十三　　日
                              臺灣臺北地方法院交通法庭
                                      法  官  洪  文  慧
右正本證明與原本無異。
如不服本判決，應於判決送達後十日內向本院提出上訴狀（應抄附繕本）。告訴人或
被害人如對於本判決不服者，應具備理由請求檢察官上訴，其上訴期間之計算係以檢
察官收受判決正本之日期為準。
                                      書記官  江  虹  儀
中　　　華　　　民　　　國　　九十三　　年　　　六　　　月　　二十三　　日
